# 关于陈老师回复中的疑问

提问人：求知若渴 @ 时间：2011-7-25 10:57:55
被合并方自身仅可在非同一控制下企业合并中一次被收购100%股权的情况下才可以按照评估价值调账。
我理解，评估值只是作为合并报表时子公司损益调整的基础，不涉及子公司单体报表的调整，为什么还要做评估调账，这样子公司不是莫名的净资产增加了吗？

回答人：chenyiwei
尽管中国准则下允许“下推会计”（这个问题我以前在其他帖子中解释过），但我以前曾经任职的某大认为，在IFRS下不允许使用下推会计。见附件。

提问人：求知若渴 @ 时间：2011-07-25 10:57:55
被合并方自身仅可在非同一控制下企业合并中一次被收购100%股权的情况下才可以按照评估价值调账。 我理解，评估值只是作为合并报表时子公司损益调整的基础，不涉及子公司单体报表的调整，为什么还要做评估调账，这样子公司不是莫名的净资产增加了吗？

回答人：chenyiwei
回复 liubin988513 的帖子
目前比较权威的还是准则讲解。
我现在任职的事务所现在准备把一些技术部门的研究成果结集出版，现在书稿已经送出版社，估计应该快了。到时你可以看一下。